臺灣新北地方法院刑事判決
111年度訴字第308號
公  訴  人  臺灣新北地方檢察署檢察官
被      告  林采緹


                    （現另案在法務部○○○○○○○○○執行中，寄押在法務部○○○○○○○○○○○○○）
指定辯護人  本院公設辯護人姚孟岑  
上列被告因違反毒品危害防制條例案件，經檢察官提起公訴（11
1年度偵字第6714號），本院判決如下：
    主  文
林采緹共同犯販賣第三級毒品未遂，處有期徒刑壹年拾月。
    事  實
一、林采緹與張瑞温（涉犯販賣第三級毒品未遂罪之部分，業經
    本院以110年度訴緝字第71號案件判決確定)均明知氟硝西泮
    （Flunitrazepam）係毒品危害防制條例第2條第2項第3款所
    規定之第三級毒品，不得非法持有及販賣，竟共同基於販賣
    第三級毒品以營利之犯意聯絡，由林采緹於民國106年12月2
    7日11時37分許，以其所有廠牌HTC行動電話連結網際網路，
    以通訊軟體WeChat（下稱微信）帳號「別用我的愛來傷害我
    」，登入微信群組聊天室「小愛舒服可廣支援」，並以暱稱
    「背信忘義」，在該群組聊天室內傳送「急拋13架戰鬥機」
    之暗示販賣毒品之訊息，嗣經員警執行網路巡邏勤務時，發
    現上開疑似販賣毒品之訊息，遂以暱稱「Mickey」佯裝為買
    家，與林采緹聯繫後，雙方達成以新臺幣（下同）2,500元
    之價格，交易含有第三級毒品氟硝西泮成分之藥錠13顆，並
    約定於同日16時50分許，在新北市○○區○○路000號之全家便
    利商店前交易，林采緹遂將上開行動電話SIM卡抽出後，交
    與張瑞温，使其以行動電話內之通訊軟體與買家聯繫交貨事
    宜。嗣於同日16時50分許，張瑞温持上開行動電話（改插入
    其所使用行動電話門號0000000000號SIM卡）抵達上開約定
    地點，並確認在場喬裝買家之員警為交易對象後，即將第三
    級毒品氟硝西泮13顆交予喬裝買家之員警，員警隨即表明身
    份後逮捕而不遂，並扣得上開第三級毒品氟硝西泮13顆，及
    行動電話1支（含行動電話門號0000000000號之SIM卡1張）
    ，使循線查悉上情。
二、案經本院通知臺灣新北地方檢察署檢察官偵查後提起公訴。
    理  由
一、上開犯罪事實，業據被告林采緹於偵訊、本院準備程序及審
    理時均坦承不諱（見他卷第33頁至第34頁、本院卷第84頁、
    第114頁），並有本院110年度他字第71號案件110年11月2日
    準備程序筆錄、110年度訴緝字第71號案件110年12月17日審
    判筆錄、本院107年度訴字第774號案件107年9月17日、107
    年11月5日準備程序筆錄、臺灣新北地方檢察署檢察官107年
    度偵字第2173號被告張瑞溫案卷影本(含共犯張瑞温之106年
    12月27日調查筆錄、106年12月27日、107年4月18日訊問筆
    錄、自願受搜索同意書、新北市政府警察局樹林分局搜索扣
    押筆錄暨扣押物品目錄表、新北市政府警察局樹林分局小隊
    長李志聰106年12月27日職務報告、扣案證物及查獲現場照
    片、員警與微信暱稱「背信忘義」間之對話紀錄截圖、臺北
    榮民總醫院107年2月9日北榮毒鑑字第C0000000號毒品成分
    鑑定書、起訴書)各1份（見他卷第17頁至第28頁、第38頁至
    第54頁、第59頁至第68頁）在卷可參，復有扣案含有第三級
    毒品氟硝西泮之白色錠劑13顆在卷可佐，堪認被告任意性自
    白與事實相符。又被告自承扣案毒品係「阿寶」贈送，而欲
    以2,500元之價格出售（見他卷第23頁背面至第24頁），足
    見其主觀上有營利之意圖甚明。從而，本案事證明確，被告
    犯行堪以認定，應依法論科。
二、論罪科刑：
　㈠論罪：
　　⒈被告行為後，毒品危害防制條例第4條第3項、第17條第2項
      規定業於109年1月15日修正公布，並自同年7月15日起生
      效施行。修正前毒品危害防制條例第4條第3項、第17條第
      2項分別規定為「製造、運輸、販賣第三級毒品者，處7年
      以上有期徒刑，得併科新臺幣700萬元以下罰金。」、「
      犯第4條至第8條之罪於偵查及審判中均自白者，減輕其刑
      。」，修正後為「製造、運輸、販賣第三級毒品者，處7
      年以上有期徒刑，得併科新臺幣1,000萬元以下罰金」、
      「犯第4條至第8條之罪於偵查及歷次審判中均自白者，減
      輕其刑。」；經比較新舊法結果，修正後毒品危害防制條
      例第4條第3項提高併科罰金之數額，同條例第17條第2項
      增列被告須於歷次審判中均自白之限制，復經綜合比較之
      結果，修正後之規定並未較有利於被告，依刑法第2條第1
      項前段規定，自應適用修正前即行為時之毒品危害防制條
      例第4條第3項、第17條第2項規定論處。
　　⒉查氟硝西泮係毒品危害防制條例第2條第2項第3款所規定之
      第三級毒品，未經許可，不得販賣。又按刑事偵查技術上
      所謂之「釣魚」，係指對於原已犯罪或具有犯罪故意之人
      ，以設計引誘之方式，迎合其要求，使其暴露犯罪事證，
      再加以逮捕或偵辦者而言。此乃純屬偵查犯罪技巧之範疇
      ，並未違反憲法對於基本人權之保障，且於公共利益之維
      護有其必要性。警方為求破案，授意執勤員警佯裝購毒而
      與毒販聯繫，經毒販允諾，依約攜帶毒品交付予佯裝購毒
      之人，旋為埋伏員警當場查獲者，於此誘捕偵查案件，販
      毒者雖有販毒之故意，且依約攜帶毒品前往交付，並已著
      手實施販毒之行為，然因係受警員引誘偽稱欲購買毒品，
      警員原無買受毒品之意思，其虛與買賣毒品，意在辦案，
      以求人贓俱獲，伺機逮捕，實際上不能真正完成買賣毒品
      之行為，而應僅論以販賣毒品未遂罪（最高法院93年度台
      上字第1159號判決、最高法院85年度第4次刑庭會議決議
      意旨參照）。查被告先在微信群組上公開發布販賣毒品之
      訊息，嗣員警執行網路巡邏發現該訊息後，即喬裝買家與
      之聯繫，並達成買賣毒品之合意，待被告依約到場進行交
      易時，即為員警逮捕，依上開說明，被告顯已著手實施販
      賣第三級毒品之行為，惟事實上不能完成犯行。是核被告
      所為，係犯修正前毒品危害防制條例第4條第6項、第3項
      之販賣第三級毒品未遂罪。被告為販賣而持有第三級毒品
      之低度行為，應為販賣毒品之高度行為所吸收，爰不另論
      罪。被告與張瑞溫間就本件犯行，有犯意聯絡及行為分擔
      ，應論以共同正犯。
　㈡科刑：
　　⒈刑法第25條第2項之部分：
　　　被告雖已著手販賣第三級毒品行為，惟如前所述，因喬裝
      買家之員警實無購買毒品真意，事實上不能真正完成買賣
      毒品行為，是被告犯罪尚屬未遂，衡其情節較既遂犯為輕
      ，爰依刑法第25條第2項規定，按既遂犯之刑減輕之。
    ⒉修正前毒品危害防制條例第17條第2項之部分：
　　　被告就本件販賣第三級毒品未遂之犯行，於偵訊、本院準
      備程序及審理時，均自白犯罪，是應依修正前毒品危害防
      制條例第17條第2項規定減輕其刑，並依法遞減輕之。
　　⒊爰以行為人責任為基礎，審酌被告非全無謀生能力之人，
      不思以正當途徑獲取財物，明知毒品危害身心甚劇，且一
      經成癮，甚且影響社會治安，危害深遠，竟無視政府制定
      毒品危害防制條例杜絕毒品犯罪之禁令，與張瑞溫共同為
      本件販賣第三級毒品犯行，助長施用毒品之行為，致使施
      用毒品者沈迷於毒癮而無法自拔，戕害國民身心健康非輕
      ，間接危害社會、國家，所為實屬不該，然考量本件販賣
      毒品之數量非鉅、獲利非高，及犯罪動機、目的、手段、
      情節，兼衡被告有肢體障礙、高職畢業、從事餐飲業，與
      妹妹、2名子女同住（見本院卷第114頁）之智識程度及家
      庭經濟狀況，犯罪後自始坦承犯行之態度等一切情狀，量
      處如主文所示之刑，以資懲儆。
三、沒收：
  ㈠扣案上有F2十字刻痕之白色錠劑13顆，經送驗結果，檢出第
    三級毒品氟硝西泮之成分，有臺北榮民總醫院107年2月9日
    北榮毒鑑字第C0000000號毒品鑑定書1份在卷可稽，本應依
    刑法第38條第1項宣告沒收；扣案HTC廠牌行動電話1支，本
    亦應依毒品危害防制條例第19條第1項規定沒收，惟既經他
    案（本院110年度訴緝字第71號）諭知沒收，本院爰不另為
    沒收之諭知，併此說明。
據上論斷，應依刑事訴訟法第299條第1項前段（僅記載程序法條
），判決如主文。
本案經檢察官李淑珺偵查起訴，由檢察官秦嘉瑋到庭執行公訴。
中    華    民    國   111    年    9    月      6    日
                  刑事第十二庭  審判長法  官  陳正偉
　
                                      法  官  陳志峯
　
                                      法  官  鄭淳予
上列正本證明與原本無異。
如不服本判決，應於判決送達後20日內敘明上訴理由，向本院提
出上訴狀（應附繕本），上訴於臺灣高等法院。其未敘述上訴理
由者，應於上訴期間屆滿後20日內向本院補提理由書「切勿逕送
上級法院」。
                                      書記官  汪承翰
中　　華　　民　　國　　111 　年　　9 　　月　　 7　　日
附錄本案論罪科刑法條全文：
修正前毒品危害防制條例第4條
製造、運輸、販賣第一級毒品者，處死刑或無期徒刑；處無期徒
刑者，得併科新臺幣2 千萬元以下罰金。
製造、運輸、販賣第二級毒品者，處無期徒刑或7 年以上有期徒
刑，得併科新臺幣1 千萬元以下罰金。
製造、運輸、販賣第三級毒品者，處7 年以上有期徒刑，得併科
新臺幣7 百萬元以下罰金。
製造、運輸、販賣第四級毒品者，處5 年以上12年以下有期徒刑
，得併科新臺幣3 百萬元以下罰金。
製造、運輸、販賣專供製造或施用毒品之器具者，處1 年以上7
年以下有期徒刑，得併科新臺幣1 百萬元以下罰金。
前五項之未遂犯罰之。